【裁判字號】    98,簡上,40
【裁判日期】    980428
【裁判案由】    偽造文書等
【裁判全文】
臺灣臺南地方法院刑事判決              98年度簡上字第40號
上  訴  人  甲○○
即  被  告
上列上訴人即被告因偽造文書等案件，不服本院98年度簡字第
56號民國98年1 月20日第一審判決（聲請簡易判決處刑案號：97
年度偵字第16628號），提起上訴，本院管轄之第二審合議庭判決
如下：
    主  文
上訴駁回。
甲○○緩刑貳年，緩刑期內付保護管束，並應依執行檢察官之命
令，向指定之公益團體、地方自治團體或社區，提供陸拾小時之
義務勞務。
    事實及理由
一、公訴人所提出之證據資料及方法，業經本院於民國98年4 月
    14 日公開審理之始，經合議庭評議後當庭宣示證據能力之有
    無並載明於審判筆錄。
二、本院審理結果，認第一審簡易判決認事、用法及量刑均無不
    當，應予維持，並引用第一審簡易判決書及檢察官聲請簡易
    處刑書記載之事實、證據及理由（如附件）。
三、核被告甲○○於97年10月17日10時許竊取被害人丙○○皮包
    內之信用卡1 張，係犯刑法第320 條第1 項之竊盜罪，而被
    告於如檢察官聲請簡易判決處刑書（如附件）附表編號1、2
    所示時、地所為，分別係犯刑法第216 條、第210 條之行使
    偽造私文書罪及第339 條第1 項之詐欺取財既遂罪，其於信
    用卡簽帳單上偽造「丙○○」署押之行為，係偽造私文書之
    階段行為，而偽造私文書後復持以行使，偽造私文書之低度
    行為為行使之高度行為所吸收，均不另論罪，而被告上開二
    次持丙○○信用卡消費之行為，分別係一行為觸犯詐欺取財
    罪及行使偽造私文書罪，為想像競合犯，各應從一重之行使
    偽造私文書罪處斷，為二罪。被告於附表編號3 所犯，係犯
    刑法第339 條第3 項、第1 項之詐欺取財未遂罪。被告上開
    所犯一個竊盜罪、二個行使偽造私文書罪及一個詐欺取財未
    遂罪間，犯意不同，行為互殊，應予分論併罰。原審法院審
    酌被告貪圖不法利益，竊取他人現金及信用卡，並持所竊得
    之信用卡盜刷購物，對於大眾財產交易安全影響甚大，然其
    僅盜刷新臺幣2,889 元，以及犯後坦認犯行等一切情狀，分
    別量處如原審判決主文所示之刑，並定其應執行刑，及均諭
    知如易科罰金之折算標準，復依刑法第219 條之規定沒收信
    用卡簽帳單上偽造之「丙○○」署押二枚。本院認第一審判
    決認事、用法及量刑均無不當，應予維持，惟原審判決理由
    欄二關於論罪的部份，並未明確區分被告各個犯行逐一詳細
    論述，僅概言被告所犯罪名及所犯法條，容易遭致誤會，本
    院既認原審判決認事用法並無不當，是依同一意旨重新敘明
    論述如上，但不影響原判決結果。
四、被告上訴意旨未指出原審判決有何不當，僅請求量處較輕度
    刑，為無理由，應予駁回。
五、末查被告甲○○前雖曾因竊盜案件，經國防部南部地方軍事
    於93年1月9日以92年度和審字第617號判處有期從刑8月，緩
    刑2年確定，惟上開緩刑已於95年1月8日期滿，而緩刑之宣
    告未經撒銷，上開刑之宣告失其效力，視同前未曾受有期從
    刑以上刑之宣告，此有臺灣高等法院被告前案紀錄表可按，
    其並已與被害人蔡宜動達成和解，並依約賠償被害人蔡宜動
    之損失，此有上訴人即被告提出之台北富邦銀行存款存入存
    根及和解書各1份在卷可稽。其經此偵審程序及刑之宣告，
    應知所警惕，諒無再犯之虞，本院因認前開所宣告之刑，以
    暫不執行為適當，併宣告緩刑2年，以啟自新。惟因被告年
    僅20餘歲，法治觀念欠缺，為使被告能深切體認付出勞力工
    作營生之重要性，並強化其自制能力，使其於緩刑期內能深
    知警惕，避免緩刑宣告輕易遭到撤銷，爰併依刑法第74條第
    2項第5款之規定，命被告於緩刑期內，依執行檢察官之命令
    ，向指定之公益團體、地方自治團體或社區，提供60小時之
    義務勞務，併依刑法第93條第1項第2款之規定，於緩刑期內
    付保護管束。
六、據上論斷，應依刑事訴訟法第455 條之1 第1 項、第3 項、
    第364 條、第373 條、第368 條，刑法第74條第1 項第1 款
    、第2 項第5 款、第93條第1 項第2 款，判決如主文。
本案經檢察官乙○○到庭執行職務
中    華    民    國    98    年    4     月    28    日
              刑事第二庭    審判長法  官  蘇義洲
                                  法  官  朱中和
                                  法  官  童來好
以上正本證明與原本無異。
本件不得上訴。
                                  書記官  曾國華
中    華    民    國    98    年    4     月    28     日


司法院資訊處製作；財團法人民間司法改革基金會備份。
